臺灣嘉義地方法院民事判決　　　　　　　 93年度訴字第483號
原　　　告　甲○○
　　　　　　戊○○
　　　　　　丁○○
兼前列二人
法定代理人　乙○○○
原　　　告　己○○
前列五人共同
訴訟代理人　汪玉蓮律師
複代理人　　丙○○
複代理人　　林芳榮律師
被　　　告　庚○○
上列當事人間請求損害賠償事件，本院於民國94年7月11日言詞
辯論終結，判決如下：
    主  文
被告應給付原告甲○○新台幣213,620元、乙○○○新台幣434,
520元、戊○○新台幣16,078元、丁○○新台幣16,178元，及均
自民國93年4月2日起至清償日止，按年息5%計算之利息。
被告應給付原告己○○新台幣661,000元，及自民國93年4月2日
起至清償日止，按年息5%計算之利息。
原告其餘之訴駁回。
訴訟費用由被告負擔分之四分之一；餘由原告負擔。
本判決第1項原告甲○○、乙○○○、戊○○、丁○○勝訴部分
得假執行。但被告得依序以新台幣213,620元、新台幣434,520元
、新台幣16,078元、新台幣16,178元預供擔保而免為假執行。
本判決第2項原告己○○勝訴部分，於原告己○○以新台幣220，
000元為被告預供擔保後，得為假執行。但被告如以新台幣661，
000元為原告預供擔保，得免為假執行。
原告其餘假執行之聲請駁回。
    事實及理由
壹、程序方面：
    按「訴狀送達後，原告不得將原訴變更或追加他訴，但擴張
    或減縮應受判決事項之聲明者，不在此限」，民事訴訟法第
    255第1項第3款定有明文。本件原告起訴時對於原告甲○○
    部分之醫療費用之請求金額原為新台幣（下同）30，000元
    ，嗣於審理中則將此部分聲明減縮為請求1，320元之醫療費
    用，依前開說明，於法尚無不合，應予准許，合先敘明。
貳、實體方面：
一、原告起訴主張：被告於民國92年9月11日晚間11時10分許，
    駕駛車牌號碼3986─ＧＥ號自用小貨車，西向沿嘉義縣義竹
    鄉○○○○道行駛，途經172線5公里5百公尺處設有閃光黃燈之
    路口時，竟疏於注意，並超速行駛，且未保持安全距離，偏
    離車道行駛，致車頭由後撞擊前方行進中欲右轉之原告甲○○所駕駛車牌號碼3Ｗ─7198號自用小客車右側車身，該自
    用小客車內並載有原告乙○○○、戊○○、丁○○、己○○
    等人，致使原告甲○○受有肋骨閉鎖性骨折、臉之開放性傷
    口之傷害；原告己○○則受有骨盆部兩側恥骨骨折、骨盆腔
    內血腫、血尿症、右肺部鈍傷、右手中指骨折之傷害；原告
    乙○○○則受有右側肋骨骨折、左側大腿鈍挫傷之傷害；原
    告戊○○則受有頭部外傷、頭部撕裂傷零點八公分之傷害；
    原告丁○○則受有右前臂、兩側大腿及髖部挫傷之傷害，而
    被告上開過失傷害犯行，經鈞院刑事庭以93年度朴交簡字20
    號案件判處有期徒刑5月確定。爰依侵權行為之法律關係，
    訴請被告賠償醫療費用：原告甲○○部分新台幣（下同）
    1，320元、乙○○○3，346元、戊○○部分680元、丁○○
    部分780元、己○○部分10，533元；看護費用：原告甲○○部分50，000元、乙○○○180，000元、戊○○部分40，0
    00元、丁○○部分30，000元、己○○部分180，000元；
    工作損失：原告甲○○部分204，600元、乙○○○145，776
    元、己○○部分360，000元；精神慰撫金：原告甲○○部
    分800，000元、乙○○○800，000元、戊○○部分500，000
    元、丁○○部分500，000元、己○○部分1，000，000元等
    語，並聲明：被告應給付原告甲○○1，055，920元、乙○○○1，129，122元、戊○○540，680元、丁○○部分530，
    780元、己○○部分1，550，533元，及自附帶民事起訴狀繕
    本送達被告之翌日起至清償日止，按年息5%計算之利息，並
    願供擔保請准為假執行之宣告。
二、被告則以：僅願以五十萬元與原告和解，且原告請求之前開
    費用均過高等語，資為抗辯。
三、原告主張被告於上開時地因駕駛過失發生車禍，撞擊原告等
    ，致原告等分別受有上述傷害之情事，業據其等提出診斷證
    明書、臺灣嘉義地方法院檢察署92年度偵字第7077號聲請簡
    易判決處刑書、刑案警訊筆錄、道路交通事故現場圖、道路
    交通事故調查報告表、現場及車損照片為證，並為被告所不
    爭執，自堪信為真實。則被告竟於夜間行經閃光黃燈號誌交
    岔路口，未減速反超速行駛，且未保持安全距離，偏離車道
    行駛，由後撞及前行右轉之車輛而肇事，其對本件車禍之發
    生顯有過失，又本件車禍事故經送請台灣省嘉雲區車輛行車
    事故鑑定委員會、台灣省車輛行車事故覆議鑑定委員會鑑定
    後，皆同此見解，有該2會92年12月3日嘉鑑字第921417號函
    、93年2月16日府覆議字第9211505號函附之鑑定意見書2份
    在偵查卷可佐，故原告等之主張與證據及事實均無不符，自
    堪認原告上開主張為真實。
四、按因故意或過失，不法侵害他人之權利者，負損害賠償責任
    ；又不法侵害他人之身體或健康者，對於被害人因此喪失或
    減少勞動能力或增加生活上之需要時，應負損害賠償責任；
    又不法侵害他人身體、健康、名譽、自由、信用、隱私、貞
    操或不法侵害其他人格法益而情節重大者，被害人雖非財產
    上之損害，亦得請求賠償相當之金額；民法第184條第1項前
    段、第193條第1項、第195條第1項前段分別定有明文。
    本件因被告之過失肇禍，致原告等受有下列損害：
（一）醫療費部份：
      本件原告甲○○、乙○○○、戊○○、丁○○、己○○等
      人分別主張其等因本件車禍所生之醫療費用為1，320元、
      3，346元、680元、780元、10，533元，業據其等提出相
      關醫療費用收據為證，且依其等受傷部位及情形，認定均
      屬醫療上所必要，自均應予准許，至於被告僅空言抗辯所
      請求之醫療費用過高，尚不足採。
（二）工作損失部分：
      本件原告甲○○、乙○○○、己○○均主張其等原來之工
      作均因車禍受傷，致使無法上班受有損失，分別請求6個
      月、6個月及1年之工作損失，即204，600元（34，100*6
      =204，600）、145，776元（24，296*6=145，776）、360
      ，000元（30，000*12=360，000）等語。經查：依財團法
      人長庚紀念醫院嘉義分院94年3月15日（94）長庚院嘉字
      第241號函文表示：「‧‧。二甲○○部分：右胸第四根
      肋骨骨折，左眼瞼撕裂傷約4公分，生活應能自理，但會
      有右側胸壁痛約3至4星期，減少勞動力部分無法適當評估
      。三、乙○○○部分：右側第8、9、10、11及12肋骨骨折
      ，恐無法評估勞動力減少比率。四、戊○○部分：頭皮有
      0.8公分小撕裂，前額有玻璃碎片引起的擦挫傷，淺層傷
      ，不須縫合，右小腿挫傷，自我及旁人觀察有無腦震盪症
      狀數日，傷口照顧數日即可。五、丁○○部分：雙側大腿
      及右上臂挫傷，骨盆處挫傷，疑似輕微腦震盪，一般有人
      照料數日即可，而頭部外傷疑似輕微腦震盪，則須自我及
      旁人觀察1至2個月，看有無症狀。六、己○○部分：腹部
      鈍傷、骨盆骨折、血尿、胸部鈍傷、及右手中指開放性骨
      折，對於看護期間及勞動力損失尚難適當評估」及前開原
      告受傷之情形（參酌診斷證明書），本院認定原告甲○○
      工作損失應以3個月、原告乙○○○工作損失應以6個月、
      原告己○○工作損失應以1年計算，較為妥適；又原告甲○○、乙○○○、己○○既已提出薪資袋及在職證明來證
      明其等每個月有34，100元、24，296元、30，000之收入
      ，是其工作損失即應以前開收入金額計算，則原告甲○○
      、乙○○○、己○○得請求工作損失之金額分別為102，
      300元（34100*3=102，300）、145，776元（24，296*6=1
      45，776）、360，000元（30，000*12=360，000 ），逾
      此部分之請求，即無理由。
（三）看護費用部分：
      本件原告甲○○、乙○○○、戊○○、丁○○、己○○均
      主張其等均因車禍受傷，需受看護照料，分別請求25日、
      90日、20日、15日、90日之看護費用等語。經查，依前開
      財團法人長庚紀念醫院嘉義分院94年3月15日（94）長庚
      院嘉字第241號函文內容及診斷證明書內容，本院認定其
      等分別請求5日、45日、5日、5日、60日之看護費用較為
      妥當，以一日2，000元之標準計算，則原告甲○○、乙○○○、戊○○、丁○○、己○○得分別請求之看護費用為
      10 ，000元、90，000元、10，000元、10，000元、120，
      000元，逾此部分之請求，則無理由。
（四）精神慰藉金元部分：
      查原告甲○○、乙○○○、戊○○、丁○○、己○○受有
      前開所述之傷害，肉體、精神受有痛苦，本院審酌原告甲○○國中畢業、月薪33，600元至34，100元間、已婚有2
      位小孩，有1輛汽車、乙○○○國中畢業、月薪24，296元
      、已婚有2位小孩、有1筆不動產、戊○○、丁○○目前均
      為在學學生、己○○國中畢業、月薪30，000元；被告國
      中畢業、賣魚約有二萬元所得、未婚、無不動產等兩造之
      身分、地位、經濟狀況、被告之加害程度、原告所受精神
      上痛苦等一切情狀，認原告甲○○請求100，000元、乙○○○請求200，000元、戊○○請求10，000元、丁○○10
      ，000元、己○○200，000元為相當，逾此部分之請求，
      則應予駁回。
五、又按保險人依強制汽車責任保險法規定給付之保險金，視為
    加害人或被保險人損害賠償金額之一部分，加害人或被保險
    人受賠償請求時，得扣除之，強制汽車責任保險法第三十條
    定有明文。查原告乙○○○、戊○○、丁○○三人共計獲得
    13，806元保險金，平均每人為4，602元；原告己○○則領
    得29，533元保險金等情，有匯款明細為證，且為兩造所不
    爭執，自堪信為真實。則扣除前開已受領之保險金額後，本
    件原告甲○○請求之金額為213，620元、原告乙○○○得請
    求之金額為434，520元、原告戊○○得請求之金額為16，07
    8元、原告丁○○得請求之金額為16，178元、原告己○○得
    請求之金額為661，000元。
六、從而，原告等本於侵權行為損害賠償之法律關係，請求被告
    給付原告甲○○213，620元、乙○○○434，520元、戊○○
    16，078、丁○○16，178、己○○661，000元，洵屬正當，
    應予准許。逾此部分之請求則無理由，應予駁回。
七、本件關於原告請求被告給付金錢部分（即主文第1項部分）
    係所命給付之金額或價額未逾新臺幣50萬元之判決，應依民
    事訴訟法第389條第1項第5款規定，該部分應依職權宣告假
    執行。另兩造均陳明願預供擔保聲請宣告假執行或免為假執
    行，就原告如主文所示第2項勝訴部分及被告聲請免為假執
    行部分，經核均無不合，爰分別酌定相當之擔保金額就勝訴
    部分准許之；至於其餘假執行之聲請，因訴之駁回而失所附
    麗，應併予駁回。
八、本件事證已臻明確，兩造其餘主張及攻擊防禦方法，核與判
    決結果不生影響，爰不一一論述，附此敘明。
九、據上論結，本件原告之訴為一部有理由，一部無理由，依民
    事訴訟法第79條、第389條第1項第5款、第85條第2項、第39
    0條第2項、第392條第2項，判決如主文。
中　　華　　民　　國　　94　　年　　7　　月　　25　　日
                  民二庭法　官　蕭道隆
以上正本，係照原本作成。
如對本判決上訴須於判決送達後20日內向本院提出上訴狀
中　　華　　民　　國　　94　　年　　7　　月　　25　　日
                            書記官　陳湘蓉
